【裁判字號】    98,親,24
【裁判日期】    980420
【裁判案由】    否認子女
【裁判全文】
臺灣臺中地方法院民事判決  98年度親字第24號
原        告  丙○○
被        告  丙○○之女暫名.
兼法定代理人  甲○○
                        52弄.
上列當事人間請求否認子女事件，本院於民國九十八年四月六日
言詞辯論終結，判決如下：
    主      文
確認被告丙○○之女（暫名乙○○、女、民國九十七年十二月八
日在臺中縣豐原市○○路三四八號呂維國婦產科診所出生）非原
告自被告甲○○受胎所生之婚生子女。
訴訟費用由被告負擔。
    事實及理由
一、按否認子女事件，與社會公益有關，當事人處分主義應受限
    制，故民事訴訟法規定關於認諾、自認及不爭執事實之效力
    之規定，在否認子女之訴不適用之，民事訴訟法第五百九十
    六條第一項準用同法第五百七十四條第三項之規定。是本件
    被告甲○○就本件訴訟為認諾及訴訟上自認或不爭執事實，
    本院僅得以此自認或不爭執之情形，作為自由心證判斷事實
    真偽之資料，要不得據此即為否認被告甲○○與被告丙○○
    之女（暫名乙○○，下同）間之親子關係。
二、原告主張：原告與被告甲○○於民國九十四年十二月二十六
    日結婚，惟被告甲○○於九十六年三月二十三日即因他案入
    監服刑至今，期間未曾出獄，嗣雙方於九十七年八月十三日
    離婚。原告於與被告甲○○婚姻關係存續期間，自訴外人鄒
    金龍受胎，於九十七年十二月八日產下被告丙○○之女。因
    原告受胎係在與被告甲○○婚姻關係存續期間，致被告丙○
    ○之女依法被推定為被告甲○○之婚生子女，惟如前所述，
    實際上被告丙○○之女並非原告自被告甲○○所受胎，爰依
    民法第一千零六十三條之規定提起本訴等語。並聲明：如主
    文所示。
三、被告甲○○則以：被告甲○○於九十六年三月二十三日入監
    執行迄今等語。
四、原告主張之事實，業據提出戶籍謄本二份及出生證明書、國
    民身分證影本、在監執行證明書各一份為證，且為被告甲○
    ○所不爭執，並經本院依職權調閱被告甲○○之臺灣高等法
    院被告前案紀錄表，被告甲○○確於九十六年三月二十三日
    入監服刑迄今。本院審酌被告甲○○既自九十六年三月二十
    三日入監迄今，期間自無可能與原告發生任何性行為，是原
    告主張被告丙○○之女應非原告自被告甲○○受胎所生之女
    等情，堪信為真實。
五、按從子女出生日回溯第一百八十一日起至第三百零二日止，
    為受胎期間。妻之受胎，係在婚姻關係存續中者，推定其所
    生子女為婚生子女。前項推定，夫妻之一方或子女能證明子
    女非為婚生子女者，得提起否認之訴。前項否認之訴，夫妻
    之一方自知悉該子女非為婚生子女，或子女自知悉其非為婚
    生子女之時起二年內為之。民法第一千零六十二條第一項、
    第一千零六十三條第一、二、三項定有明文。本件被告丙○
    ○之女之受胎期間，既在原告與被告甲○○婚姻關係存續中
    ，依法自應推定被告丙○○之女為原告與被告甲○○之婚生
    子女，然被告丙○○之女既非原告自被告甲○○受胎所生等
    情，已如前述，則原告於九十八年二月二十四日，即在知悉
    子女非為婚生子女之日起二年內，提起本件否認子女訴訟，
    依前揭法律規定，為有理由，應予准許。
六、訴訟費用負擔之依據：民事訴訟法第七十八條、第八十五條
    第一項前段。
中    華    民    國    98    年    4     月    20    日
                  家事法庭      法  官  王靜秋
以上正本係照原本作成。
如對本判決上訴，須於判決送達後二十日之不變期間內，向本院
提出上訴狀。
中    華    民    國    98    年    4     月    20    日
                                書記官  楊金池


司法院資訊處製作；財團法人民間司法改革基金會備份。
